臺灣桃園地方法院刑事判決
111年度審易字第1256號
公  訴  人  臺灣桃園地方檢察署檢察官 
被      告  劉家昌


上列被告因竊盜案件，經檢察官提起公訴（111年度偵字第19251
號），被告於本院準備程序進行中，就被訴事實為有罪之陳述，
經本院告知簡式審判意旨，並聽取當事之意見後，裁定由受命法
官獨任依簡式審判程序審理，判決如下：
    主  文
劉家昌犯侵入住宅竊盜罪，處有期徒刑陸月，如易科罰金，以新
臺幣壹仟元折算壹日，未扣案之犯罪所得瓦斯爐臺座、不銹鋼抽
屜及不銹鋼廚具壹組均沒收，於全部或一部不能執行沒收或不宜
執行沒收時，追徵其價額。
    事實及理由
一、本件犯罪事實及證據，除證據部分補充「被告劉家昌於本院
    準備程序及審理時之自白」外，餘均引用檢察官起訴書之記
    載（詳如附件）。　　
二、論罪科刑：
（一）核被告所為，係犯刑法第321條第1項第1款之侵入住宅竊
      盜罪。
（二）爰審酌被告正值壯年，不思以正當手段獲取財物，竟圖不
      勞而竊取他人之財物，欠缺尊重他人財產權利之觀念，所
      為實不足取；惟念及被告犯後坦承犯行之態度，另參以被
      告所竊得財物之價值，並兼衡被告犯罪之動機、目的、情
      節、所生危害程度，酌以被告於本院審理時自陳國中畢業
      之智識程度、目前無業以撿拾回收為生（見本院卷第35頁
      ）等一切情狀，量處如主文所示之刑，並諭知如易科罰金
      之折算標準。　　　　
三、沒收部分：
    按犯罪所得，屬於犯罪行為人者，沒收之；於全部或一部 
    不能沒收或不宜執行沒收時，追徵其價額，刑法第38條之1
    第1項前段、第3項分別定有明文。查被告犯本案之犯罪所得
    為瓦斯爐臺座、不銹鋼抽屜及不銹鋼廚具壹組，且未扣案，
    應依刑法第38條之1第1項前段、第3項，於其所犯之罪項下
    宣告沒收，於全部或一部不能沒收或不宜執行沒收時，追徵
    其價額。
據上論斷，應依刑事訴訟法第273條之1第1項、第299條第1項前
段、第310條之2、第454 條（本案採判決精簡原則，僅引述程序
法條），判決如主文。
本案經檢察官楊挺宏提起公訴，檢察官林奕瑋到庭執行職務。
中　　華　　民　　國　　111 　年　　8 　　月　　16　　日
                  刑事審查庭  法  官  劉美香
以上正本證明與原本無異。
如不服本判決應於收受判決後20日內向本院提出上訴書狀，並應
敘述具體理由。其未敘述上訴理由者，應於上訴期間屆滿後20日
內向本院補提理由書(均須按他造當事人之人數附繕本)「切勿逕
送上級法院」。 
　　　　　　　　　　　　　　　書記官　張怡婷
中　　華　　民　　國　　111 　年　　8 　　月　　17　　日
所犯法條：
中華民國刑法第321條
犯前條第 1 項、第 2 項之罪而有下列情形之一者，處 6 月以
上 5 年以下有期徒刑，得併科 50 萬元以下罰金：
一、侵入住宅或有人居住之建築物、船艦或隱匿其內而犯之。
二、毀越門窗、牆垣或其他安全設備而犯之。
三、攜帶兇器而犯之。
四、結夥三人以上而犯之。
五、乘火災、水災或其他災害之際而犯之。
六、在車站、港埠、航空站或其他供水、陸、空公眾運輸之舟、
    車、航空機內而犯之。
前項之未遂犯罰之。






























附件：
臺灣桃園地方檢察署檢察官起訴書
                                    111年度偵字第19251號
　　被　　　告　劉家昌　男　49歲（民國00年0月00日生）
　　　　　　　　　　　　住○○市○○區○○路0000巷00號
　　　　　　　　　　　　國民身分證統一編號：Z000000000號
上列被告因竊盜案件，已經偵查終結，認應該提起公訴，茲將犯
罪事實及證據並所犯法條分敘如下：
　　　　  犯罪事實
一、劉家昌意圖為自己不法之所有，基於加重竊盜之犯意，於民
    國111年3月6日晚間11時許，行經桃園市○○區○○路000巷00弄
    00號王麗君住宅，見該住宅大門因裝修而拆除，即侵入該住
    宅1樓，徒手竊取王麗君所有瓦斯爐臺座、不銹鋼抽屜
    及不銹鋼廚具等(價值約新臺幣5萬元)，得手後旋即離去。
    嗣經王麗君發覺遭竊，報警處理而悉上情。
二、案經王麗君訴由桃園市政府警察局大園分局報告偵辦。
　　　　  證據並所犯法條
一、證據清單及待證事實：
編號 證據名稱 待證事實 ㈠ 被告劉家昌於警詢時及偵查中之供述 被告於上開時間、地點，以推車將上開物品搬運離去之事實。 ㈡ 證人即告訴人王麗君於警詢之證述 全部犯罪事實。   ㈢ 本署公務電話紀錄1份、監視器錄影光碟1片、現場及監視器影像翻拍照片數張 證明全部犯罪事實。 
二、核被告所為，係犯刑法第321條第1項第1款之加重竊盜罪嫌
    （報告意旨認係第320條，容有誤會）。至未扣案之犯罪所
    得請依刑法第38條之1第1項前段、第3項之規定宣告沒收，
    並於全部或一部不能沒收或不宜執行沒收時，追徵其價額。
三、依刑事訴訟法第251條第1項提起公訴。
　  此　  致
臺灣桃園地方法院
中　　華　　民　　國　 111　　年　　5 　　月　　31　　日
  　　　　　　　　　　　　　　檢　察　官  楊挺宏
本件證明與原本無異
中　　華　　民　　國　 111　　年　　6 　　月　　8 　　日
                              書  記  官  范書銘
所犯法條：
中華民國刑法第321條第1項第1款
犯前條第 1 項、第 2 項之罪而有下列情形之一者，處 6 月以
上 5 年以下有期徒刑，得併科 50 萬元以下罰金：
一、侵入住宅或有人居住之建築物、船艦或隱匿其內而犯之。
二、毀越門窗、牆垣或其他安全設備而犯之。
三、攜帶兇器而犯之。
四、結夥三人以上而犯之。
五、乘火災、水災或其他災害之際而犯之。
六、在車站、港埠、航空站或其他供水、陸、空公眾運輸之舟、
    車、航空機內而犯之。
前項之未遂犯罰之。